Minutes et répertoires du notaire Amable Toussaint DELARUE, 26 juin 1761 - 17 juillet 1798 (étude I)
Archives nationales
- Minutes de Amable Toussaint DELARUE, 1724 - 1816; MC/ET/I/418 - MC/ET/I/728
  - Minutes. 1787, avril - 1787, juin, avril 1787 - juin 1787; MC/ET/I/611
    - Contrat de mariage entre Claude PLAUPIER demeurant rue Saint-Jacques, paroisse Saint-Jacques du Haut Pas, diocèse de Paris, Carrier et Jeanne Louise Gouyon, deumeurant hors de Paris, paroisse hors de Paris, diocèse non identifié., 20 mai 1787; MC/ET/I/611
      contrat de mariage; Saint-Jacques (rue); Plaupier, Claude; Gouyon, Jeanne-Louise; carrier
    - Contrat de mariage entre Laurent VENANT demeurant hors de Paris, diocèse non identifié,nourrisseur de bestiaux et Marie Louise Tocquet, demeurant chaussée de Vaugirard, paroisse de Saint-Etienne du Mont, diocèse de Paris., 29 mai 1787; MC/ET/I/611
      contrat de mariage; Venant, Laurent; Tocquet, Marie-Louise; ouvrier agricole; éleveur
    - Contrat de mariage entre Claude DUVERGER DUGARET demeurant rue de la Harpe, paroisse Saint-Benoist, diocèse de Paris, Maître perruquier et Anne Henriette Adélaïde DACHERY, adresse non mentionnée, paroisse non mentionnée, diocèse non identifié., 8 juin 1787; MC/ET/I/611
      contrat de mariage; Harpe (rue de la); Duverger Dugaret, Claude; Dachery, Anne-Henriette-Adélaïde; coiffeur
    - Inventaire après décès de Marie Pierre Nicolle, fille majeure, ouvrière en bas, demeurant rue de la Juiverie. Quartier de la Cité, 8 juin 1787; MC/ET/I/611
      inventaire après décès; Juiverie (rue de la); Nicolle, Marie Pierre
    - Contrat de mariage entre Louis François Madelaine BAIN demeurant rue du Four, paroisse Saint-sulpice, diocèse de Paris, Tapissier et Adélaïde Elisabeth Maingnet, demeurant rue du Four, paroisse de Saint-sulpice, diocèse de Paris., 8 juin 1787; MC/ET/I/611
      contrat de mariage; Four (rue du); Bain, Louis-François-Madelaine; Maingnet, Adélaïde-Elisabeth; tapissier
    - Contrat de mariage entre Mathieu BEAUVAIL demeurant rue de Sèvres, paroisse Saint-sulpice, diocèse de Paris, Compagnon maçon et Marie Agnès Pierre, demeurant rue de Sèvres, paroisse de Saint-sulpice, diocèse de Paris, Couturière., 24 juin 1787; MC/ET/I/611
      contrat de mariage; Sèvres (rue de); Beauvail, Mathieu; Pierre, Marie-Agnès; maçon; tailleur d'habits
  - Minutes. 1787, juillet - 1787, septembre, juillet 1787 - septembre 1787; MC/ET/I/612
    - Inventaire après décès de Jacques Nicolas Michel Michelin, maître et marchand fruitier oranger et grainier, veuf en premières noces de Jeanne Jolivet, en secondes noces de Pétronille Dafy et époux en troisièmes noces de Henriette Josèphe Serpette, demeurant rue du Four. Quartier du Luxembourg, 3 juillet 1787; MC/ET/I/612
      inventaire après décès; Four (rue du); Dafy, Pétronille; Jolivet, Jeanne; Michelin, Jacques Nicolas Michel; Serpette, Henriette Josèphe; commerçant; commerçant
    - Contrat de mariage entre Julien Antoine de LAMARE demeurant rue des Petits Piliers des Halles, paroisse Saint-Eustache, diocèse de Paris, Huissier du Châtelet et des Fermes du Roi et Françoise Victoire Stanley, demeurant rue du Four, paroisse de Saint-Sulpice, diocèse de Paris., 4 juillet 1787; MC/ET/I/612
      contrat de mariage; Four (rue du); Delamare, Julien-Antoine; Stanley, Françoise-Victoire; huissier de justice
    - Inventaire après décès de Marie Françoise Tabouret, épouse d'Alexis Jean Catherine Cyr Méfrait, bourgeois de Paris, demeurant rue Saint-Antoine. Quartier Saint-Antoine, 6 juillet 1787; MC/ET/I/612
      inventaire après décès; Saint-Antoine (rue); Mefrait, Alexis Jean Catherine Cyr; Tabouret, Marie Françoise
    - Inventaire après décès de Marie Ambroise Leprince, épouse de Philippe Nicolas Honoré, imprimeur en lettres, demeurant rue Sainte-Marguerite. Quartier Saint-Germain-des-Prés, 7 juillet 1787; MC/ET/I/612
      inventaire après décès; Sainte-Marguerite (rue); Honore, Philippe Nicolas; Leprince, Marie Ambroise; imprimeur
    - Inventaire après décès de Catherine Françoise Lhomme, épouse de Nicolas Lebon, procureur en l'élection de Paris, demeurant rue des Marmouzets. Quartier de la Cité, 16 juillet 1787; MC/ET/I/612
      inventaire après décès; Marmousets (rue des); Lebon, Nicolas; Lhomme, Catherine Françoise; procureur du roi (Ancien Régime)
    - Inventaire après décès de Marie Leclerc, veuve de Jean Lallemant, ancien valet de chambre de Monsieur Lallemant de Betz, demeurant rue Gaillon. Quartier Montmarte, 21 juillet 1787; MC/ET/I/612
      inventaire après décès; Gaillon (rue); Lallemant, Jean; Leclerc, Marie; employé de maison
    - Contrat de mariage entre François BOISSAT demeurant rue de Sèvres, paroisse Saint-Sulpice, diocèse de Paris, Gagne-denier et Christine Medaille, demeurant rue du Temple, paroisse de Saint-Sulpice, diocèse de Paris, Ouvrière en tapisserie., 29 juillet 1787; MC/ET/I/612
      contrat de mariage; Sèvres (rue de); Temple (rue du); Boissat, François; Medaille, Christine; journalier
    - Inventaire après décès de Marie Elisabeth Lefèvre, fille majeure, demeurant rue de Sèvres. Quartier du Luxembourg, 30 juillet 1787; MC/ET/I/612
      inventaire après décès; Sèvres (rue de); Lefèvre, Marie Elisabeth
    - Contrat de mariage entre Louis Denis DUBERNIN demeurant rue Vaugirard, paroisse Saint-Sulpice, diocèse de Paris, Entrepreneur en bâtiment et Armande Jeanne Claudine Hérisson, demeurant rue des Quatre Vents, paroisse de Saint-Sulpice, diocèse de Paris., 5 août 1787; MC/ET/I/612
      contrat de mariage; Vaugirard (rue de); Quatre-Vents (rue des); Dubernin, Louis-Denis; Hérisson, Armande-Jeanne-Claudine; chef d'entreprise
    - Contrat de mariage entre Jean Nicolas FERNES demeurant rue Payenne, paroisse Saint-Denis, diocèse de Paris, Coiffeur et Marie Jeanne Auguste Sopincourt, demeurant rue du Temple, paroisse de Saint-Gervais, diocèse de Paris., 6 août 1787; MC/ET/I/612
      contrat de mariage; Payenne (rue); Temple (rue du); Fernes, Jean-Nicolas; Sopincourt, Marie-Jeanne-Auguste; coiffeur
    - Contrat de mariage entre Sylvain BERNU demeurant rue Traverse, paroisse Saint-Sulpice, diocèse de Paris, Maçon et Margueritte Brigant, demeurant rue Traverse, paroisse de Saint-Sulpice, diocèse de Paris., 9 août 1787; MC/ET/I/612
      contrat de mariage; Traverse (rue); Bernu, Sylvain; Brigant, Margueritte; maçon
    - Inventaire après décès de Marie Barbe Josèphe Cunot, veuve en premières noces de Joseph Lorin, menuisier, épouse en secondes noces de Pierre Grelou, cocher, demeurant rue du Coeur-Volant. Quartier du Luxembourg, 13 août 1787; MC/ET/I/612
      inventaire après décès; Cunot, Marie Barbe Josèphe; Grelou, Pierre; Lorin, Joseph; conducteur de véhicules; menuisier
    - Inventaire après décès de Jean Chappe, cocher, époux de Marie Barbe Colin, blanchisseuse de linge, demeurant rue Jacob. Quartier Saint-Germain-des-Prés, 14 août 1787; MC/ET/I/612
      inventaire après décès; Jacob (rue); Chappe, Jean; Colin, Marie Barbe; teinturier blanchisseur; conducteur de véhicules
    - Inventaire après décès de Claude Hélène Guidi de Monteaux, ancien gentilhomme ordinaire du roi, demeurant rue Basse-du-Rempart, près la Chaussée-d'Antin. Quartier Montmartre, 20 août 1787; MC/ET/I/612
      inventaire après décès; Basse-du-Rempart (rue); Guidi de Monteaux, Claude Hélène; officier de la Chambre du roi (Ancien Régime)
    - Contrat de mariage entre Pierre Charles LEMOINE demeurant rue Plaine de Grenelle, paroisse Saint-Christophe du Gros Caillou, diocèse de Paris, Jardinier et Marie Jacqueline Lemonnier, demeurant rue Plaine de Grenelle, paroisse de Saint-Christophe du Gros Caillou, diocèse de Paris, Jardinière., 30 août 1787; MC/ET/I/612
      contrat de mariage; Lemoine, Pierre-Charles; Lemonnier, Marie-Jacqueline; jardinier; jardinier
    - Contrat de mariage entre Joseph MARTIN demeurant rue des Fossés Montmartre, paroisse Saint-Eustache, diocèse de Paris, Marchand d'estampes et Margueritte Antoine Baudry, demeurant rue et Barrière de Sèvres, paroisse de Saint-Christophe du Gros Caillou, diocèse de Paris., 9 septembre 1787; MC/ET/I/612
      contrat de mariage; Fossés-Montmartre (rue des); Martin, Joseph; Baudry, Margueritte-Antoine; commerçant
    - Inventaire après décès d'Augustin Maillard, marchand tapissier et ancien garde de sa communauté, époux de Marie Jeanne Rosset, demeurant à Paris, rue des Saints-Pères et à Ivry. Quartier Saint-Germain-des-Prés, 11 septembre 1787; MC/ET/I/612
      inventaire après décès; Ivry-sur-Seine (Val-de-Marne); Saints-Pères (rue des); Maillard, Augustin; Rosset, Marie Jeanne; tapissier
    - Contrat de mariage entre Pierre GRELOU demeurant rue du Coeur Volant, paroisse Saint-Sulpice, diocèse de Paris, Cocher de Paris et Marie Barbe Colin veuve Chape, demeurant rue Jacob, paroisse de Saint-Sulpice, diocèse de Paris, Blanchisseuse en linge., 13 septembre 1787; MC/ET/I/612
      contrat de mariage; Coeur-Volant (rue du); Jacob (rue); Grelou, Pierre; Colin, Marie-Barbe; Chape (veuve); conducteur de véhicules; teinturier blanchisseur
    - Inventaire après décès de Marie Madeleine Petitjean dite Bussy, épouse de Michel Tisserand, marchand de vin, demeurant rue des Boucheries-Saint-Honoré. Quartier du Palais-Royal, 18 septembre 1787; MC/ET/I/612
      inventaire après décès; Boucheries-Saint-Honoré (rue des); Petitjean dite Bussy, Marie-Madeleine; Petitjean, Marie-Madeleine; Tisserand, Michel; commerçant
  - Minutes. 1787, octobre - 1787, décembre, octobre 1787 - décembre 1787; MC/ET/I/613
    - Inventaire après décès de Jeanne Henriette Varé, veuve de Louis Guillemin, contrôleur général de la caisse générale des postes, demeurant rue de Richelieu. Quartier Palais-Royal,Montmartre, 2 octobre 1787; MC/ET/I/613
      inventaire après décès; Richelieu (rue de); Guillemin, Louis; Vare, Jeanne Henriette; contrôleur (Ancien Régime)
    - LENOIR (Jean Charles Pierre) Chevalier, conseiller d'Etat bibliothécaire du roi Hôtel de la Bibliothèque du roi, Rue Neuve-des-Petits-Champs, paroisse Saint-Eustache § Vente par Jean Charles Pierre LENOIR, à Jean-Baptiste Marie GUIDI, écuyer, censeur royal, demeurant rue de Gaillon, paroisse Saint-Roch de l'usufruit viager d'une maison place des Victoires, moyennant 74.000 livres., 2 octobre 1787; MC/ET/I/613
      acte de vente; Lenoir, Jean Charles Pierre
    - Contrat de mariage entre Jean Baptiste pierre FÉRAT demeurant rue Saint-Barthélémy, paroisse Saint-Barthélémy, diocèse de Paris, Ingénieur en instruments de mathématiques et Elysabeth LABORDE, demeurant rue Saint-Honoré, paroisse de Saint-Roch, diocèse de Paris, Travaillante en mode., 20 octobre 1787; MC/ET/I/613
      contrat de mariage; Saint-Barthélemy (rue); Saint-Honoré (rue); Férat, Jean-Baptiste-Pierre; Laborde, Elysabeth; ingénieur
    - Contrat de mariage entre François Mathieu ANCELLE demeurant rue du Sépulcre, paroisse Saint-sulpice, diocèse de Paris, Tenant d'hôtel garni et Cécile Bilard, demeurant Quai des Théatins, paroisse de Saint-sulpice, diocèse de Paris., 24 octobre 1787; MC/ET/I/613
      contrat de mariage; Saint-Sépulcre (rue du); Théatins (quai des); Ancelle, François-Mathieu; Bilard, Cécile
    - Inventaire après décès de Michel Dufait, nourrisseur de bestiaux, époux de Marie Jeanne Philippe, demeurant chaussée du Maine. Quartier du Luxembourg ?, 24 octobre 1787; MC/ET/I/613
      inventaire après décès; Maine (chaussée du); Dufait, Michel; Philippe, Marie Jeanne; ouvrier agricole
    - Contrat de mariage entre François DUVAL demeurant rue Payenne au Marais, paroisse Saint-Paul, diocèse de Paris, Bourgeois de Paris et Antoinette Elisabeth Labille, deumeurant hors de Paris, paroisse hors de Paris, diocèse de Paris., 27 octobre 1787; MC/ET/I/613
      contrat de mariage; Payenne (rue); Marais (quartier); Duval, François; Labille, Antoinette-Elisabeth
    - Contrat de mariage entre Pierre Philippes TOCQUET demeurant Chaussée de Vaugirard, paroisse Saint-Sulpice, diocèse de Paris, nourrisseur de bestiaux et Marie Jeanne Roger, demeurant rue de Sèvres, paroisse de Saint-Sulpice, diocèse de Paris., 28 octobre 1787; MC/ET/I/613
      contrat de mariage; Sèvres (rue de); Tocquet, Pierre-Philippes; Roger, Marie-Jeanne; ouvrier agricole; éleveur
    - Contrat de mariage entre Charles Louis COUTAULS demeurant Barrière Saint-Michel, paroisse Saint-Jacques du Haut Pas, diocèse de Paris, Employé dans un hôtel et Genneviève Anne Sautier, demeurant rue de Labor, paroisse de Saint-sulpice, diocèse de Paris, Ouvrière en linge., 3 novembre 1787; MC/ET/I/613
      contrat de mariage; Coutauls, Charles-Louis; Sautier, Genneviève-Anne
    - Inventaire après décès de Pierre Guillaume Tavernier de Boullongne, écuyer, ancien fermier du roi et munitionnaire des vivres du royaume, demeurant rue du Bac. A noter: un inventaire des tableaux mentionnant quelques noms d'artistes. Quartier Saint-Germain-des-Prés, 13 novembre 1787; MC/ET/I/613
      inventaire après décès; Bac (rue du); Tavernier de Boullongne, Guillaume Pierre (1710-1787)
    - Contrat de mariage entre Jean Joseph RENOUARD demeurant rue Saint-Honoré, paroisse Saint-Eustache, diocèse de Paris, Marchand charcutier et Albertine Françoise Bertauls, deumeurant hors de Paris, paroisse hors de Paris, diocèse non identifié., 17 novembre 1787; MC/ET/I/613
      contrat de mariage; Saint-Honoré (rue); Renouard, Jean-Joseph; Bertauls, Albertine-Françoise; commerçant; charcutier
    - Contrat de mariage entre Jean Baptiste Abraham LEFEBVRE demeurant rue de la Vieille Monnaie, paroisse Saint-Jacques la Boucherie, diocèse de Paris, Marchand bourgeois et Marie Madelaine Piton, demeurant rue Sainte Margueritte, paroisse de Saint-sulpice, diocèse de Paris., 18 novembre 1787; MC/ET/I/613
      contrat de mariage; Vieille-Monnaie (rue de la); Sainte-Marguerite (rue); Lefebvre, Jean-Baptiste-Abraham; Piton, Marie-Madelaine; commerçant
    - Contrat de mariage entre Louis François FONTAINE demeurant rue des Boucheries, paroisse Saint-sulpice, diocèse de Paris, Maître cordonnier et Marie Boucard, demeurant rue Guisarde, paroisse de Saint-sulpice, diocèse de Paris, Fille de boutique., 19 novembre 1787; MC/ET/I/613
      contrat de mariage; Guisarde (rue); Fontaine, Louis-François; Boucard, Marie; cordonnier
    - Contrat de mariage entre Pierre LAMIREAU demeurant Cul de Sac Tailbout, paroisse Saint-Eustache, diocèse de Paris, Bourgeois de Paris et Anne Farcy, demeurant rue de Bourgogne, paroisse de Saint-sulpice, diocèse de Paris., 26 novembre 1787; MC/ET/I/613
      contrat de mariage; Lamireau, Pierre; Farcy, Anne
    - Inventaire après décès d'Anne Chauvin, veuve de Nicolas Gaillard, bourgeois de Paris, demeurant rue de Grenelle. Quartier Saint-Germain-des-Prés, 6 décembre 1787; MC/ET/I/613
      inventaire après décès; Grenelle (rue de); Chauvin, Anne; Gaillard, Nicolas
    - Inventaire après décès de Geneviève Charlotte Gaudemer, fille majeure, ancienne domestique de Monsieur Delorme, demeurant rue des Fossoyeurs. Quartier du Luxembourg, 13 décembre 1787; MC/ET/I/613
      inventaire après décès; Fossoyeurs (rue des); Gaudemer, Geneviève Charlotte; employé de maison
    - Contrat de mariage entre Jean André PICARD demeurant rue des Tournelles, paroisse Saint-Paul, diocèse de Paris, Cocher bourgeois et Madelaine Collas, demeurant rue du Figuier, paroisse de Saint-Paul, diocèse de Paris., 31 décembre 1787 - 1787; MC/ET/I/613
      contrat de mariage; Tournelles (rue des); Figuier (rue du); Picard, Jean-André; Collas, Madelaine; conducteur de véhicules
  - Minutes. 1788, janvier - 1788, février, janvier 1788 - février 1788; MC/ET/I/614
    - Inventaire après décès de Jean Joseph Tabouret, ancien valet de chambre, demeurant rue Saint-Antoine. Quartier Saint-Antoine, 22 février 1788; MC/ET/I/614
      inventaire après décès; Saint-Antoine (rue); Tabouret, Jean Joseph; employé de maison
  - Minutes. 1788, mars - 1788, avril, mars 1788 - avril 1788; MC/ET/I/615
    - Inventaire après décès d'Anne Jacqueline Jansson, épouse de Jacques Marie, loueur de carrosses, demeurant rue de l'Egoût. Quartier Saint-Germain-des-Prés, 5 mars 1788; MC/ET/I/615
      inventaire après décès; Egout (rue de l'); Jansson, Anne Jacqueline; Marie, Jacques; loueur de véhicules
    - Inventaire après décès d'Antoinette Marie Françoise de Biotière de Chassincourt de Tilly, veuve de Marie Paul Jacques, marquis de Lordat, baron de Bram, seigneur d'Escamps-Mazet, baron des états du Languedoc, demeurant à l'hôtel de Tilly chez son père, rue d'Anjou. Quartier du Palais-Royal, 5 mars 1788; MC/ET/I/615
      inventaire après décès; Anjou (rue d'); Biotière de Chassincourt-Tilly, Marie Françoise de (17..-1788); Lordat, Marie Paul Jacques (1679-1765)
    - Contrat de mariage de Jean Jacques Lemière, marchand fruitier, demeurant rue Hillerin Bertin, paroisse Saint-Sulpice, en présence de Jacques Marie Cornu, musicien de la cathédrale., 6 mars 1788; MC/ET/I/615
      contrat de mariage; Lemière, Jean Jacques; Cornu, Jacques Marie; musicien; négociant; Hillerin-Bertin (rue)
    - Inventaire après décès de Suzanne Catherine Bacarit, épouse de Jean Terreau, bourgeois de Paris, demeurant rue du Vieux-Colombier. Quartier du Luxembourg, 1er avril 1788; MC/ET/I/615
      inventaire après décès; Vieux-Colombier (rue du); Bacarit, Suzanne Catherine; Terreau, Jean
    - Inventaire après décès de Jean Caillon, maître menuisier et de Marie Angélique Flamant son épouse, demeurant rue des Vielles-Tuileries. Quartier du Luxembourg, 2 avril 1788; MC/ET/I/615
      inventaire après décès; Vieilles-Tuileries (rue des); Caillon, Jean; Flamant, Marie Angélique; menuisier
    - Inventaire après décès de Jeanne Madeleine Delbarre, fille majeure, demeurant rue Neuve-Sainte-Geneviève. Quartier Saint-Benoît, 5 avril 1788; MC/ET/I/615
      inventaire après décès; Neuve-Sainte-Geneviève (rue); Delbarre, Jeanne Madeleine
    - Inventaire après décès de Marie Félicité Lefebvre, épouse de Jean Charles Renouard, maître charcutier, demeurant rue des Boucheries. Quartier du Luxembourg, 10 avril 1788; MC/ET/I/615
      inventaire après décès; Boucheries (rue des); Lefebvre, Marie Félicité; Renouard, Jean Charles; charcutier
  - Minutes. 1788, mai - 1788, juin, mai 1788 - juin 1788; MC/ET/I/616
    - Inventaire après décès de Jacques Mahieu, officier batelier passeur d'eau vis à vis le château du Louvre, demeurant rue du Sépulcre. Quartier Saint-Germain-des-Prés, 6 mai 1788; MC/ET/I/616
      inventaire après décès; Saint-Sépulcre (rue du); Mahieu, Jacques; batelier
    - Mariage de Guillaume Petit, bourgeois de Paris, rue du Château-Bourbon, à Saint-Germain-des-Prés, fils de défunts François Petit et de Claudine Rara, et de Béatrix Maignien., 19 mai 1788; MC/ET/I/616
      contrat de mariage; Petit, Guillaume
    - Contrat de mariage entre Charles Bon Tronsson, directeur des voitures de la cour, demeurant à Versailles, et de Simone Julie Sallantin, fille de défunt François Madeleine Sallantin, musicien de la chambre du roi,, demeurant avec Marie Elisabeth Perinat, veuve dudit Sallantin,sa mère, demeurant rue de Tournon, paroisse Saint-Sulpice. Parmi les témoins: Alexandre François Sallantin, Louis Jean Sallantin, ordinaires de la musique du roi, Louis François Sallantin, de l’Académie royale de musique et Lucie Sophie Wery sa femme, frères et belle-sœur de la future., 21 mai 1788; MC/ET/I/616
      contrat de mariage; Tronsson, Charles Bon; Sallantin, Simone Julie; Sallantin, François Madeleine; Perinat, Marie Elisabeth; Sallantin, Alexandre François; Sallantin, Louis Jean; Sallantin, Louis François; Wery, Lucie Sophie
    - Convention entre les chanoines de Saint-Martin de Tours et Bernard Poyet, architecte du roi et de la Ville de Paris, rue Saint-Thomas-du-Louvre, paroisse Saint-Germain-l'Auxerrois, lequel s'engage envers le chapitre 'à composer les projets de restauration de son église et de décoration, tout du choeur et maître autel que du tombeau de saint Martin et de la nef qui lui ont été demandés par led. chapitre de faire les plans, modèles et devis estimatifs, en diriger l'exécution ...' moyennant une pension viagère de 2000 livres payable après l'achèvement des travaux., 3 juin 1788; MC/ET/I/616
      devis; Poyet, Bernard
    - Inventaire après décès de Françoise de Monchanin, fille majeure, demeurant rue Poissonnière. Quartier Saint-Denis, 21 juin 1788; MC/ET/I/616
      inventaire après décès; Poissonnière (rue); Monchanin, Françoise de
    - Inventaire après décès d'Elisabeth Letellier, veuve de Nicolas Boulanger, bourgeois de Paris, demeurant rue du Sépulcre. Quartier Saint-Germain-des-Prés, 23 juin 1788; MC/ET/I/616
      inventaire après décès; Saint-Sépulcre (rue du); Boulanger, Nicolas; Letellier, Elisabeth
    - Inventaire après décès de Louis Duval, marchand mercier, époux de Catherine Louise Aubry, demeurant rue Cassette. Quartier du Luxembourg, 26 juin 1788; MC/ET/I/616
      inventaire après décès; Cassette (rue); Aubry, Catherine Louise; Duval, Louis; commerçant
  - Minutes. 1788, juillet - 1788, septembre, juillet 1788 - septembre 1788; MC/ET/I/617
    - Inventaire après décès de François Crochard, bas-officier invalide, époux de Marie Sébastienne Gilet, demeurant avenue des Invalides. Quartier Saint-Germain-des-Prés, 24 juillet 1788; MC/ET/I/617
      inventaire après décès; Invalides (avenue des); Crochard, François; Gilet, Marie Sébastienne
    - Inventaire après décès d'Elisabeth Agnes Lemonnier, épouse de Charles Henri Hérissant, maître relieur et doreur de livres, demeurant à Paris, rue Saint-Jean-de-Beauvais, et à Sceaux-Penthièvre. Quartier Saint-Benoît, 1er août 1788; MC/ET/I/617
      inventaire après décès; Jean-de-Beauvais (rue); Sceaux (Hauts-de-Seine); Herissant, Charles Henri; Lemonnier, Elisabeth Agnès; décorateur; imprimeur
    - Inventaire après décès de Jean Louis Demay, commis du département de la guerre, époux de Jeanne Marthe de La Courcière (veuve en premières noces de Charles François Elisabeth Dubut, musicien ordinaire du roi), demeurant à Versailles, avenue de Paris., 12 août 1788; MC/ET/I/617
      Précisions sur les lieux: Versailles (Yvelines)--Paris (avenue de)
      inventaire après décès; Versailles (Yvelines); Demay, Jean Louis; Dubut, Charles François Elisabeth; La Courciere, Jeanne Marthe de; musicien; musicien
    - Inventaire après décès de Marie Anne Labrosse, fille majeure, demeurant rue des Vielles-Tuileries. Quartier du Luxembourg, 16 août 1788; MC/ET/I/617
      inventaire après décès; Vieilles-Tuileries (rue des); Labrosse, Marie Anne
    - Inventaire après décès de François Vincent Marie, bourgeois de Paris, veuf en premières noces de Marie Geneviève Vallois, et en secondes noces de Geneviève Monique Dubois, demeurant rue Saint-Victor. Quartier Maubert, 19 septembre 1788; MC/ET/I/617
      inventaire après décès; Saint-Victor (rue); Dubois, Geneviève Monique; Marie, François Vincent; Vallois, Marie Geneviève
  - Minutes. 1788, octobre - 1788, décembre, octobre 1788 - décembre 1788; MC/ET/I/618
    - Inventaire après décès de François Glairon-Mondet, valet de chambre concierge de la princesse d'Elboeuf, veuf d'Aimée Masson, demeurant à l'hôtel d'Elboeuf, rue Saint-Nicaise. Quartier du Palais-Royal, 1er octobre 1788; MC/ET/I/618
      inventaire après décès; Saint-Nicaise (rue); Glairon-Mondet, François; Masson, Aimée; concierge; employé de maison
    - Mariage de Paul Kindermans, maître menuisier, demeurant à Paris, fils de défunt Willem Kindermans, maître menuisier à Alkin, pays de Liège, et d'Anne Christine Peters, sa veuve, avec Louise Julienne Sarda, fille de Pierre Sarda, serrurier à Montlhéry, et Marie Françoise Bissé, sa femme., 6 octobre 1788; MC/ET/I/618
      contrat de mariage; Sarda, Pierre
    - Inventaire après décès de Charles Héquet, maître perruquier, époux de Jeanne Perrine Vassé, demeurant rue du Four, quartier du Luxembourg., 17 octobre 1788; MC/ET/I/618